# 合伙企业收益或亏损的的确认

提问人：smallfish2019 时间：2019-06-23 22:55:21
A公司与其他方共同出资成立合伙企业B，A为有限合伙人，出资额占36%，收益按出资比例分配，那 A 是否可以作为长期股投资，每年是否按比例确认合伙企业的收益或亏损，确认的收益或亏损如何纳税。
假设合伙协议约定，A除了按比例分得收益外，每年可按出资额的 8%收取收益, 那每年取得的资金占用费收益是否确认投资收益，如何缴税

回答人：chenyiwei
1 、鉴于投资对象 B 是合伙企业，属于特殊目的主体和结构化主体，故需关注其设立目的、投资进入和退出的决策机制、投资对象是否事先确定等，综合分析考虑对 B 有无重大影响。如具有重大影响的，可按权益法核算。
2 、建议进一步了解合伙协议的收益分配约定，以明确该资金占用费的性质。
如果确定属于收益分配而不是投资成本收回或者其他情况的，应确认为投资收益。